---
title: "Teste disciplina Reprodutibilidade Computacional"
format: html
editor: visual
date: 2026-08-13
theme: journal
---

# Cabeçalho principal: Meu primeiro quarto

## Subtitítulo 1: Carregando meus dados de pinguins

Neste exemplo, estamos criando um arquivo **html** usando quarto. Para isso estamos usando os dados do pacote palmerpenguins. Além disso, removemos as linhas com NA.

```{r}
#| label: loading-data
# dado bruto 
data_penguins <- 
read.csv(file = here::here("data", "raw", "data_raw_penguins.csv"))

#removendo NAs da tabela
data_penguins=data_penguins[c(-4,-272,-9,-10,-11,-12,-48,-179,-219,-257,-269),]

summary(data_penguins)
```

Esses dados foram obtidos a partir do pacote *palmerpenguins* [(Horst et al., 2020)](https://allisonhorst.github.io/palmerpenguins/reference/index.html).

### Subtítulo 2: Figura exploratória
Esses dados representam medidas de três diferentes espécies de pinguins e podemos checar se existe relação entre o comprimento e a profundidade do bico

```{r}
library(ggplot2)
graph_first <- ggplot(data = data_penguins,
       mapping = aes(x = bill_length_mm, y = bill_depth_mm, color = species))+
  geom_point()+
  theme_classic(base_size = 18) +
  geom_smooth(method = "lm") +
  labs(x= "Bill length (mm)", y = "Bill depth (mm)")

graph_first
```


